【裁判字號】    92,勞執,7
【裁判日期】    921204
【裁判案由】    
【裁判全文】
臺灣臺南地方法院民事裁定  九十二年度勞執字第七號
    聲  請  人  甲○○
    代  理  人  曾子珍律師
    相  對  人  吉帝機電有限公司
    法定代理人  乙○○
右當事人間勞資爭議調解成立事件，聲請人聲請裁定准予強制執行，本院裁定如左：
    主      文
中華民國九十二年二月十一日兩造在台南縣政府勞工局成立之勞資爭議調解紀錄第六
項結論：「．．．九十二年二月份起（聲請人）之（每月）原領工資數額補償為新台
幣四萬一千七百元整（未扣除勞健保費），依原訂發薪日（每月十日）給付．．．。
」之內容，准予強制執行。
聲請人其餘之聲請駁回。
    理      由
一、本件聲請意旨略以：聲請人原任職於相對人公司，嗣因聲請人於民國八十九年十
    一月十六日發生職業災害，因持續治療而無法工作，於醫療期間，相對人未依勞
    動基準法規定給付原領工資補償，經聲請人向台南縣勞工局申請調解之後，相對
    人同意給付八十九年十一月一日起至九十二年一月三十一日止不足之原領工資補
    償新台幣（下同）四十四萬八千三百六十八元，並自九十二年二月份起每月於發
    薪日（每月十日）給付四萬一千七百元，然相對人於調解成立後，雖有給付第一
    部分之四十四萬八千三百六十八元，但關於第二部分，自九十二年二月迄今，相
    對人公司均未給付分文，履經催討均置之不理，爰依勞資爭議處理法第三十七條
    第一項之規定，聲請本院裁定「相對人應給付聲請人之以下金額：（一）新台幣
    三十七萬五千三百元及如附表所示利息起算日起至清償日，按年息百分之五計算
    之利息；（二）自九十二年十二月起，於每月十日按月給付新台幣四萬一千七百
    元，及各自到期日翌日起至清償日止，按年息百分之五計算之利息，准予強制執
    行」等語。
二、相對人則以：按「前條之聲請強制執行非有左列各款情形之一者，法院不得為駁
    回之裁定．．．  二調解或仲裁內容與爭議標的顯屬無關或性質不適於強制執行
    者。三依其他法律不得為強制執行者。．．．」，基本工資審議辦法第三十八條
    定有明文。聲請人聲請意旨固以相對人拒不給付九十二年二月起迄今之工資，為
    此聲請准予強制執行云云，惟查：
（一）雙方調解結論並未包括相對人公司應給付聲請人自九十二年二月起計算之工資
      ，此有調解記錄可稽，聲請人聲請已無根據。
（二）況具領工資必以勞務之提供為前提，如勞工未依約提供勞務，自無工資之請求
      權可言，查本件係因聲請人發生職災致無法工作，產生給付工資之爭議，嗣經
      雙方調解結論係以：「．．．公司同意勞方於十日內提交醫院之診斷證明書，
      勞方是否恢復上班，視診斷書之記載為準．．．」等語，顯見雙方協議內容實
      為：
    1.聲請人應提供診斷證明。
    2.相對人依診斷證明如認聲請人仍可從事輕易工作，聲請人仍負提供勞務義務。
    3.聲請人除有正當理由不得拒絕上工。
    4.如聲請人無正當理由拒絕提供勞務，當無工資請求權。
    5.工資數額非依舊有薪資條件，而應視工作內容而調整。
（三）則相對人公司依聲請人提出之診斷證明，認定聲請人雖無法從事負重工作，惟
      仍可依公司指示從事輕易工作，為此一再請求聲請人回工，惟聲請人一再以無
      工作能力為由拒絕上工云云，卻未能提出正當事由，聲請人顯無故拒絕提供勞
      務，自無工資請求權。
（四）又聲請人依傷勢是否不宜從事任何工作？或是否有拒絕提供勞務之正當事由？
      相對人公司是否需無條件按月給付？工資數額為何？凡此均為調查結論未予載
      明，亦非待訴訟程序調查無從認定，此等情節自屬不適逕予強制執行之事項，
      自應駁回聲請等語，資為抗辯。
三、按勞資爭議經調解成立或仲裁者，當事人之一方不履行其義務時，他方當事人得
    向該管法院聲請裁定強制執行；又前條之聲請強制執行，非有左列各款情形之一
    者，法院不得為駁回之裁定：一、調解或仲裁內容，係使當事人為法律上所禁止
    之行為者。二、調解或仲裁內容，與爭議標的顯屬無關或性質不適於強制執行者
    。三、依其他法律不得為強制執行者。四、違反本法調解、仲裁之規定者。勞資
    爭議處理法第三十七條第一項、第三十八條分別定有明文。
四、經查：聲請人主張其原任職於相對人公司，嗣於八十九年十一月十六日發生職業
    災害，因持續治療而無法工作，於醫療期間，相對人未依勞動基準法規定給付原
    領工資補償，經聲請人向台南縣政府勞工局申請調解之後，相對人同意給付八十
    九年十一月一日起至九十二年一月三十一日止不足之原領工資補償四十四萬八千
    三百六十八元，並自九十二年二月份起每月於發薪日（每月十日）給付四萬一千
    七百元，然相對人於調解成立後，雖有給付第一部分之四十四萬八千三百六十八
    元，但關於第二部分，自九十二年二月迄今，相對人公司均未給付分文之事實，
    已據聲請人提出台南縣政府勞工局勞資爭議調解紀錄及存證信函各一份為證，並
    為相對人所不爭執，應堪信為真實。又兩造於台南縣政府勞工局所成立之前開調
    解，亦無勞資爭議處理法第三十八條所示情形。從而，聲請人依勞資爭議處理法
    第三十七條第一項規定，請求就兩造於九十二年二月十一日成立如主文第一項所
    示金額之調解，准予強制執行，為有理由，應予准許。另如調解內容附有履行期
    間者，依強制執行法第四條第二項規定，固須待期間屆至，始得開始強制執行，
    但並不影響當事人聲請法院為許可強制執行之裁定（最高法院八十六年度台抗字
    第五七四號裁定參照）。是九十二年十二月起相對人應給付聲請人之數額雖尚屆
    期，聲請人仍得聲請本院為許可強制執行之裁定，併予敘明。
五、相對人雖以：聲請人依傷勢是否不宜從事任何工作？或是否有拒絕提供勞務之正
    當事由？相對人公司是否需無條件按月給付？工資數額為何？凡此均為調查結論
    未予載明，亦非待訴訟程序調查無從認定，此等情節自屬不適逕予強制執行之事
    項，自應駁回聲請云云，資為抗辯。惟查，兩造於九十二年二月十一日既已就如
    主文第一項所示之給付內容達成調解，且未附加任何條件，該調解內容復無勞資
    爭議處理法第三十八條所示情形，依上開說明，聲請人自得就該調解內容聲請本
    院裁定准予強制執行。是聲請人以上開勞資爭議調解紀錄未載明聲請人依傷勢是
    否不宜從事任何工作等事項，認上開調解內容不適逕予強制執行，尚不足採。又
    本件係非訟事件，本院僅能審酌兩造有無於九十二年二月十一日在台南縣政府勞
    工局就聲請人之聲明事項達成調解，及調解內容有無勞資爭議處理法第三十八條
    所示情形，至聲請人能否正常工作，薪資多少等實體事項則非本件所得審究。
六、另聲請人依上開調解內容請求相對人給付者為原領工資數額補償（依勞動基準法
    第五十九條之規定），並非工資，是相對人以聲請人未依調解內容提供診斷證明
    ，並拒絕回相對人公司上班為由，認聲請人不得請領工資，容有誤會。
七、聲請人就利息部分雖亦聲請本院裁定准予強制執行。惟查，依勞資爭議處理法第
    三十七條第一項之規定，勞資爭議僅限經調解成立者，於當事人之一方不履行其
    義務時，他方當事人始得向該管法院聲請裁定強制執行，然依上開勞資爭議調解
    紀錄觀之，兩造僅就聲請人原領工資補償達成調解，就遲延利息部分，兩造並未
    達成調解，則聲請人就兩造未達成調解之遲延利息部分亦聲請本院裁定准予強制
    執行，自屬無據，不能准許。
八、依勞資爭議處理法第三十七條第一項，裁定如主文。
中      華      民      國    九十二    年     十二     月      四      日
                                  臺灣臺南地方法院民事第四庭
~B法      官  蘇正賢
右為正本係照原本作成
如對本裁定抗告，須於裁定送達後十日內向本院提出抗告狀，並應繳納抗告費新台幣
四十五元。
中      華      民      國    九十二    年     十二     月      四      日
~B法院書記官  曾盈靜


司法院資訊處製作；財團法人民間司法改革基金會備份。
